臺灣雲林地方法院刑事判決　　　　　　　 96年度訴字第131號
公　訴　人　臺灣雲林地方法院檢察署檢察官
被　　　告　丙○○
　　　　　　　　　　（現於臺灣雲林第二監獄執行中）
指定辯護人　吳昆浦律師
上列被告因違反毒品危害防制條例案件，經檢察官提起公訴（95
年度偵字第6085號），本院判決如下：
    主  文
丙○○無罪。
    理  由
一、公訴意旨略以：被告丙○○綽號「羅迪」，自民國95年9 月
    間起，在雲林縣境內，基於販賣第一級毒品海洛因（下稱海
    洛因）與第二級毒品甲基安非他命（下稱甲基安非他命）之
    犯意，持用行動電話0000000000等門號為犯罪工具，迨不特
    定購買毒品海洛因及甲基安非他命者撥打前開門號商定所需
    毒品種類、數量及價格後，被告或帶領購毒者前往綽號「瑪
    莉」之甲○○、綽號「黑棗」、「錫卿」等毒品上源處，幫
    助甲○○、「黑棗」、「錫卿」等人（均另行偵辦）販賣毒
    品後，再自甲○○、「黑棗」、「錫卿」等人處取得少許海
    洛因或安非他命以為報酬；或直接販賣海洛因及甲基安非他
    命予不特定之來電購買毒品者，因認被告涉犯毒品危害防制
    條例第4 條第1 項、第2 項販賣第一級、第二級毒品罪嫌云
    云。
二、按犯罪事實應依證據認定之，無證據不得認定犯罪事實，不
    能證明被告犯罪者，應諭知無罪之判決，刑事訴訟法第154
    條第2 項、第301 條第1 項分別定有明文。又刑事訴訟法第
    161 條第1 項規定：檢察官就被告犯罪事實，應負舉證責任
    ，並指出證明之方法。因此，檢察官對於起訴之犯罪事實，
    應負提出證據及說服之實質舉證責任。倘其所提出之證據，
    不足為被告有罪之積極證明，或其指出證明之方法，無從說
    服法院以形成被告有罪之心證，基於無罪推定之原則，自應
    為被告無罪判決之諭知，最高法院92年臺上字第128 號判例
    可資參照。
三、公訴人認被告涉有上開犯嫌，無非以：
    (一)甲○○之警詢、檢察官訊問及本院之具結筆錄。
    (二)黃松柏之警詢筆錄。
    (三)95年乙○明孝監字第707 號、第769 號通訊監察書。
    (四)監聽譯文。
    (五)扣案之行動電話2 支、SIM 卡2 片（門號為0000000000、
      0000000000）。
    等為其論據。
四、訊據被告固坦承其綽號為「羅迪」，平日持用0000000000、
    0000000000號行動電話，有幫忙欲購買毒品者聯絡「黑棗」
    、「錫欽」、甲○○等上游毒販或帶領至交易地點之事實，
    惟堅詞否認有何販賣第一級、第二級毒品之犯行，辯稱：其
    僅代為聯絡，並未從中獲取任何利益或毒品，復未販賣毒品
    等語。
五、經查：
    (一)黃松柏固於警詢中提及曾撥打0000000000、0000000000號
      行動電話向綽號「羅迪」之人購買毒品，並以口卡指認「
      羅迪」即被告丙○○。惟黃松柏前開證詞僅空泛指稱被告
      有販毒乙情，至其向被告購買毒品之種類、交易時間、交
      易地點、交易金額、交易數量、交易方法甚至交易次數等
      確切之人、事、時、地、物為何，遍觀全卷，均乏相關陳
      述，而無從特定，亦難以檢驗其證言之真偽。
    (二)再自卷附被告使用之0000000000號行動電話監聽譯文觀之
      ，其中雖有十數通內容可疑，看似或有人向被告購買毒品
      ，或被告與瑪莉（即甲○○）合作販買毒品等涉及毒品交
      易之對話，惟監聽譯文所示對話中，均以綽號及暗語相稱
      ，並僅有寥寥數語之簡單對談，就對話者間是否確為其談
      話內容之毒品交易，及其確切之人、事、時、地、物等特
      定要件為何，均有待進一步之偵查動作以釐清確認，否則
      僅憑空泛之監聽譯文，無從檢驗，亦難僅憑此推斷被告之
      犯行。
    (三)又被告雖曾於警詢、檢察官訊問及偵查中檢察官聲請羈押
      審理中供稱證人甲○○或欲購買毒品之人會拿海洛因或安
      非他命供其施用作為聯絡及帶領欲購買毒品者之酬庸，惟
      其業於本院審理中堅詞否認上情，難認其已自白犯罪。
    (四)末證人甲○○於96年4 月25日本院審理時具結證稱：與被
      告原係男女朋友關係，於95年9 月間分手，曾和被告合夥
      拿海洛因，但各拿各的，未曾涉及金錢交易，亦未因被告
      介紹他人向證人購買海洛因而給被告任何好處，且係與另
      外2 名小弟合作販賣毒品，與被告無涉等語。其警詢及檢
      察官訊問中之陳述亦同。查證人甲○○之證詞，與前開監
      聽譯文內容頗多出入，證人就此均以時隔久遠記不清楚、
      電話或為他人接聽等語推託，其真實性頗值懷疑，惟自其
      證詞亦無從為被告不利之認定。
六、綜上所述，公訴人所提出之證據，或其指出證明之方法，或
    僅空泛之證據，欠缺進一步之偵查作為，未經特定而難以檢
    驗，或無從為被告不利之推斷，是均未能使本院之心證達到
    確信其為真實之程度，就被告是否涉犯本件販賣第一級、第
    二級毒品之犯行，仍有合理懷疑之存在，揆諸前揭法條及判
    例意旨，自應為被告無罪判決之諭知。
七、據上論斷，依刑事訴訟法第301 條第1項，判決如主文。
本案經檢察官蕭如娟到庭執行職務
中　　華　　民　　國　　96　　年　　5 　　月　　9 　　日
                  刑事第二庭審判長法  官  林輝煌
                                  法  官  柯志民
                                  法  官  李貞瑩
以上正本證明與原本無異。
如不服本判決，應於判決送達後10日內，向本院提出上訴狀。（
須附繕本）
                                  書記官  金雅芳
中　　華　　民　　國　　96　　年　　5 　　月　　9 　　日
